【裁判字號】    92,交訴,167
【裁判日期】    921224
【裁判案由】    公共危險
【裁判全文】
臺灣板橋地方法院刑事判決                        九十二年度交訴字第一六七號
    公  訴  人  台灣板橋地方法院檢察署檢察官
    被      告  乙○○
右列被告因公共危險案件，經檢察官提起公訴（九十二年度偵字第一四七五二號），
本院依簡式審判程序，判決如左：
    主  文
乙○○服用酒類，不能安全駕駛交通工具而駕駛，處有期徒刑貳月；又駕駛動力交通
工具肇事，致人受傷而逃逸，處有期徒刑捌月。應執行有期徒刑玖月，緩刑參年。
    事  實
一、乙○○明於民國九十二年四月二十日十九時許，在台北縣蘆洲市○○路一五０巷
    三號三樓飲用啤酒一瓶後，已達不能安全駕駛動力交通工具之狀態，竟仍隨即駕
    駛車牌號碼６Ｎ－４６１７號自用小客車，由前揭飲酒處所往台北縣新莊市○○
    路七巷五號家中方向行駛，其於同日二十時十分許，行經台北縣板橋市○○路一
    四一號前（起訴書誤載為一三七巷二十一號），本應注意車前狀況，隨時採取必
    要之安全措施，而依當時之天候、光線、路線等一切情形，亦無不能注意之情事
    ，竟疏於注意，自左後方撞擊同向行駛、由甲○○所駕駛之ＱＵＹ－７２５號重
    型機車，致甲○○因此受有左肩肘及右手挫傷之傷害（過失傷害部分業經檢察官
    另為不起訴處分在案），詎乙○○為依法負有救助義務之人，理應將甲○○送醫
    救治並為適當之保護處置，惟其肇事後竟未下車察看，置甲○○傷勢不理，反駕
    駛上開車輛逃逸。嗣經路人記下車牌號碼，並由甲○○報警處理，始循線查獲上
    情，經警於同日二十二時十分許通知乙○○至台北縣政府警察局蘆洲分局交通警
    察分隊說明，並對其測試飲酒後吐氣所含酒精成分，發現高達每公升零點七七毫
    克。
二、案經告訴人甲○○訴由台北縣政府警察局蘆洲分局移送台灣板橋地方法院檢察署
    檢察官偵查起訴，本院於準備程序進行中，被告乙○○就被訴事實為有罪之陳述
    ，經告知簡式審判程序之旨，並聽取檢察官、被告之意見後，本院合議庭裁定由
    受命法官獨任進行簡式審判程序。
    理  由
一、右揭犯罪事實，業據被告乙○○於偵查、本院準備程序及審理中自白不諱，核與
    告訴人即被害人甲○○於警訊、偵查中指述之情節相符，並有台北縣政府警察局
    蘆洲分局交通事故現場圖、道路交通事故調查報告表、現場照片十四張、酒精濃
    度測試表二紙、自首調查表、刑法第一百八十三條之三案件測試觀察紀錄表、道
    路交通事故補充資料表、台北縣警察局蘆洲分局受理交通事故肇事逃逸報告表、
    肇事逃逸追查表等件在卷可參，堪認被告之自白，核與事實相符，得採為本件判
    決之基礎；又觀諸卷附之上開現場照片所示，被告乙○○駕駛６Ｎ－４６１７號
    自用小客車之右側後照鏡上，烤漆已經明顯剝落，經丈量該點距離地面高度，為
    九十七公分，核與甲○○駕駛之重型機車左側把手距離地面之高度相同，足認上
    開６Ｎ－４６１７號車輛右側後照鏡之擦痕，確為撞擊甲○○騎乘之ＱＵＹ－７
    ２５號重型機車左側把手所造成，則以該撞擊點甚為明顯，擦痕範圍非小等情以
    觀，兩車碰撞之力道顯然不輕，則被告乙○○飲酒後，已達不能安全駕駛動力交
    通工具之狀態甚明，自不因其辯稱：伊於肇事後回家又飲用高梁酒二杯，酒精濃
    度測試值才會高達每公升零點七七毫克之情，而異其結果；再佐以被告乙○○於
    偵查中自承：我知道有撞到別人等語，則其明知肇事竟未下車查看，主觀上有駕
    車逃逸之故意，亦堪予認定。綜上所述，本件事證明確，被告犯行洵堪認定。
二、核被告所為，係犯刑法第一百八十五條之三之不能安全駕駛動力交通工具罪，及
    同法第一百八十五條之四肇事逃逸罪。被告所犯上開二罪，犯意各別，罪名互殊
    ，應予分論併罰。爰審酌被告明知酒精成分對人之意識能力具有不良影響，酒後
    駕車對一般往來之公眾及駕駛人自身皆具有高度危險性，況被告酒後肇事，對交
    通安全已經造成實害，又肇事後竟未下車查看，反而迅速逃逸，致使應受照護之
    人風險增加，惟其業與被害人甲○○達成和解，賠償其所受之損失，兼以犯罪後
    態度堪稱良好等一切情狀，分別量處如主文所示之刑，並定其應執行刑，以示懲
    儆。末查被告前未曾受有期徒刑以上刑之宣告，有台灣高等法院被告全國前案紀
    錄表一份在卷可稽，其因一時輕率致罹刑典，肇事後即於偵查程序中與被害人甲
    ○○達成和解，並據甲○○撤回告訴，經此偵審程序，當知警惕而信無再犯之虞
    ，是本院認前開所宣告之刑，以暫不執行為適當，爰併予宣告緩刑三年，以啟自
    新。
據上論斷，應依刑事訴訟法第二百七十三條之一第一項、第二百九十九條第一項前段
，刑法第一百八十五條之三、第一百八十五條之四、第五十一條第五款、第七十四條
第一款，判決如主文。
本案經檢察官張云綺到庭執行職務。
中      華      民      國    九十二    年     十二     月    二十四    日
                                臺灣板橋地方法院交通法庭
                                    法  官  劉元斐
右正本證明與原本無異。
                                       書記官    郭玉芬
中      華      民      國      九十二      年    十二    月  二十五    日
附錄本案論罪科刑所引法條：
刑法第一百八十五條之三：
服用毒品、麻醉藥品、酒類或其他相類之物，不能安全駕駛動力交通工具而駕駛者，
處一年以下有期徒刑、拘役或三萬元以下罰金。
刑法第一百八十五條之四
駕駛動力交通工具肇事，致人死傷而逃逸者，處六月以上五年以下有期徒刑。


司法院資訊處製作；財團法人民間司法改革基金會備份。
